【裁判字號】    92,易,418
【裁判日期】    920312
【裁判案由】    傷害
【裁判全文】
臺灣板橋地方法院刑事判決                          九十二年度易字第四一八號
    公  訴  人  臺灣板橋地方法院檢察署檢察官
    被      告  甲○○
                乙○○
右列被告因傷害案件，經檢察官提起公訴（九十一年度偵字第二一九一八號），本院
判決如左：
    主  文
乙○○傷害人之身體，處罰金貳仟元，如易服勞役，以佰元折算壹日。
甲○○公訴不受理。
    事  實
一、乙○○、甲○○原係朋友關係，乙○○於民國（下同）九十一年九月一日八時二
    十分許，在臺北縣永和市福和橋下市場與甲○○相遇，因乙○○認為甲○○對其
    辱罵，乙○○遂基於傷害之犯意，以手抓甲○○，致甲○○受有臉、右手、右腿
    多處挫傷之傷害。
二、案經被害人甲○○訴由臺北縣政府警察局永和分局報請臺灣板橋地方法院檢察署
    檢察官偵查起訴。
    理  由
壹、被告乙○○部分：
  一、訊據被告乙○○固坦承於前揭時、地與甲○○相遇等情不諱，惟矢口否認有何
      傷害犯行，辯稱：伊並沒有打甲○○，係甲○○罵伊，結果甲○○就抓伊之頭
      髮，但是伊沒有打甲○○，甲○○之傷係其自己掙扎所致云云；經查，右揭事
      實，業據告訴人甲○○迭於警訊、偵查及本院審理時指訴綦詳，並有天主教耕
      莘醫院永和分院診斷書影本一份附卷可憑（見偵查卷第十二頁），而目擊證人
      楊永珍亦於偵查時證稱：「（問：九十一年九月一日上午情形？）那一天上午
      甲○○及乙○○二人正好在市場碰到，二人打起來，二人也全有互相抓，打對
      方，我想拉開她們二人，但拉不開」等語（見偵查卷第三十二頁背面），顯見
      被告乙○○確有毆打甲○○，再觀諸甲○○之診斷證明書，其上記載甲○○係
      受有臉、右手、右腿多處挫傷之傷害，且於「預後治療時間」欄亦載明「宜休
      養壹週」等語，則告訴人甲○○所受之傷，應非單純係甲○○自身掙扎所致。
      是被告乙○○前揭所辯，顯係圖卸刑責之詞，不足採信，至告訴人甲○○雖指
      稱被告乙○○於案發當時有拿刀砍伊云云，惟被告乙○○於本院審理時否認此
      情，而案發當時在場之證人楊永珍、李美香均證稱渠等並未看到有人拿刀等語
      （見偵查卷第三十二背面及第三十三頁正面），且觀諸告訴人甲○○所受之前
      揭傷害應非刀傷，告訴人甲○○指訴被告乙○○持刀砍伊乙節，顯屬無據，併
      此敘明。本件事證明確，被告乙○○犯行洵堪認定，應予依法論處。
  二、核被告乙○○所為，係犯刑法第二百七十七條第一項傷害罪。爰審酌被告乙○
      ○並無前科，及其犯罪動機、目的、手段、犯後態度及告訴人甲○○所受之傷
      害，量處如主文所示之刑，並諭知易服勞役之折算標準，以示懲儆。
貳、被告甲○○部分：
  一、公訴意旨略以：被告甲○○於九十一年九月一日八時二十分許，在臺北縣永和
      市福和橋下市場與告訴人乙○○相遇，一言不合，雙方以手互抓互毆，致乙○
      ○受有左耳、右上臂、左右前臂瘀傷、左手擦傷之傷害，因認被告甲○○涉有
      刑法第二百七十七條第一項傷害罪嫌。
  二、按告訴乃論之罪，告訴人於第一審辯論終結前得撤回其告訴，又告訴經撤回者
      ，應諭知不受理之判決，刑事訴訟法第二百三十八條第一項、第三百零三條第
      三款分別定有明文。
  三、查本件告訴人乙○○告訴被告甲○○傷害部分，起訴書認被告甲○○係觸犯刑
      法第二百七十七條第一項之罪，依同法第二百八十七條前段之規定，須告訴乃
      論。茲據告訴人乙○○於本院審理時撤回告訴，有本院九十二年二月二十六日
      審判筆錄在卷可憑，依照首開說明，則就被告甲○○被訴傷害部分，自應為不
      受理之諭知。
據上論斷，應依刑事訴訟法第二百九十九條第一項前段、第三百零三條第三款，刑法
第二百七十七條第一項、第四十二條第二項，罰金罰鍰提高標準條例第一條前段、第
二條，判決如主文。
本案經檢察官黃正綱到庭執行職務
中      華      民      國    九十二    年      三      月     十二     日
                                  臺灣板橋地方法院刑事第六庭
                                          法  官  林海祥
右正本證明與原本無異。
如不服本判決，應於判決送達後十日內，向本院提出上訴狀。
                                          書記官  陳映孜
中      華      民      國    九十二    年      三      月     十二     日
附錄本案論罪科刑主要法條：
中華民國刑法第二百七十七條
 (普通傷害罪)
傷害人之身體或健康者，處三年以下有期徒刑、拘役或一千元以下罰金。
犯前項之罪因而致人於死者，處無期徒刑或七年以上有期徒刑；致重傷者
，處三年以上十年以下有期徒刑。


司法院資訊處製作；財團法人民間司法改革基金會備份。
